臺灣高雄地方法院刑事判決　　　　　　 101年度簡上字第16號
上　訴　人
即　被　告　江重毅
上列上訴人即被告因竊盜案件，不服本院高雄簡易庭民國100年
12月8日100年度簡字第6537號刑事簡易判決（聲請簡易判決處刑
案號：100年度速偵字第451號），提起上訴，本院管轄之第二審
合議庭判決如下：
    主  文
上訴駁回。
江重毅緩刑貳年。
    事實及理由
一、(一)按第二審判決書，得引用第一審判決書所記載之事實、證
    據及理由，對案情重要事項第一審未予論述，或於第二審提
    出有利於被告之證據或辯解不予採納者，應補充記載其理由
    ，刑事訴訟法第373 條定有明文。(二)本案經本院審理結果，
    認第一審判決認定被告江重毅係犯刑法第321條第2項、第1
    項第3款之攜帶兇器竊盜未遂罪，量處有期徒刑3月，並諭知
    如易科罰金以新臺幣（下同）1,000元折算1日，扣案之鋸子
    1支沒收，其認事、用法及量刑均無不當，應予維持，爰引
    用第一審判決書記載之犯罪事實、證據及理由（如附件，含
    聲請簡易判決處刑書），合先敘明。
二、被告上訴意旨略以：原審判決固非無據，但被告被診斷有焦
    慮性憂鬱症，且被告並無前科，原審判決過重，爰請求撤銷
    原判決或給予緩刑，以勵自新等詞。
三、本院得心證理由
  (一)按量刑輕重，係屬事實審法院得依職權自由裁量之事項，
    苟已斟酌刑法第57條所定各款所列情狀而未逾越法定刑度，
    亦未濫用其權限，即不得任意指摘為違法，此有最高法院72
    年台上字第6696號、75年台上字第7033號判例意旨可資參照
    。故法官量刑時，如無裁量逾越或裁量濫用之明顯違法情事
    ，自不得擅加指摘其違法或不當。被告本案所犯刑法第
    321條第2項、第1項第3款之加重竊盜未遂罪，係6月以上5年
    以下有期徒刑之罪，經原審判決適用刑法第25條第2項之規
    定減輕其刑後，所量處有期徒刑3月已係最輕刑度，上訴意
    旨所為判決過重之指摘，已失所據，難認原審科刑有裁量逾
    越或裁量濫用之明顯違法情事。
  (二)復依高雄市河堤診所101年1月12日河法字第1010102號函覆
    本院所稱：被告所服用處方藥物Zolnox有可能造成失憶情形
    致影響辨認自己行為之能力，一般其作用迅速，數分鐘後即
    有作用，於2.5～3小時可達最高血中濃度，半衰期為2.4 小
    時。一般會建議服藥後須立即上床睡覺，不可再走動。被告
    就診期間之病歷未記載有夢遊之情形（但不代表沒有，亦有
    可能病患未陳述或者醫師未記載到）等詞（見本院卷頁21-2
    2），堪認被告雖罹有焦慮性憂鬱症，但經治療中，所服用
    藥物雖可能影響被告辨認自己行為之能力，但如依醫師之建
    議服藥亦不致發生不能辨識其行為違法或欠缺依其辨識而行
    為之能力或該辨識能力顯著減低之情形，況無證據證明被告
    係處於上揭情形所為本案犯行，被告於本院審理時亦坦承犯
    罪，是上訴意旨就此之指摘，亦無可採。
  (三)從而，本件上訴為無理由，應予駁回。
四、惟念及被告前未曾因故意犯罪受有期徒刑以上刑之宣告，有
    臺灣高等法院被告前案紀錄表1份在卷足按（見本院卷頁12
    ），且已獲告訴人同意不予追究而調解成立，有高雄市橋頭
    區調解委員會調解書1份在卷可稽（見本院卷頁48），本院
    審酌被告因一時失慮，方罹刑章，經此偵、審程序，當知所
    警惕，信無再犯之虞，認前開所宣告之刑以暫不執行為適當
    ，爰併諭知緩刑2年，以啟自新。
五、綜合以上，應依刑事訴訟法第455 條之1 第1 項、第3 項、
    第368 條、第373 條，刑法第74條第1 項第1 款，判決如主
    文。
六、本案經檢察官粟威穆到庭執行職務
中    華    民    國   100    年    3     月    21    日
                  刑事第十三庭  審判長法  官  黃蕙芳
                                      法  官  陳筱雯
                                      法  官  楊智守
以上正本證明與原本無異。
不得上訴。
中    華    民    國   101    年    3     月    21    日
                                      書記官  蔡毓琦
附錄法條：
刑法第321 條
犯竊盜罪而有下列情形之一者，處6 月以上、5 年以下有期徒刑
，得併科新臺幣10萬元以下罰金：
一、侵入住宅或有人居住之建築物、船艦或隱匿其內而犯之者。
二、毀越門扇、牆垣或其他安全設備而犯之者。
三、攜帶兇器而犯之者。
四、結夥三人以上而犯之者。
五、乘火災、水災或其他災害之際而犯之者。
六、在車站、埠頭、航空站或其他供水、陸、空公眾運輸之舟、
    車、航空機內而犯之者。
前項之未遂犯罰之。